Inventaris van de archieven van de Rijksbureaus voor Textiel, 1939-1955
Nationaal Archief, Den Haag
- RIJKSBUREAU VOOR TEXTIEL, SECTIE DISTEX TE 'S-GRAVENHAGE 1940-1950, 4.
  - NAAR ONDERWERP INGEDEELDE STUKKEN, 4.2
    - TAAKUITOEFENING, 4.2.2
      - Uitvoering van aan het rijksbureau gedelegeerde taken, 4.2.2.2
        - Prijsvorming en prijsbeheersing, 4.2.2.2.3
          - Stukken betreffende het verlenen van vergunning voor het verhogen van prijzen van textielproducten, 1940.; 919; 1 omslag
          - Prijzenbeschikking Textielhandel no.1, Prijzenbeschikking Textiel no.1 Administratievoorschriften voor Textielhandel en -Industrie en toelichtingen alsmede Interpretatie Prijzenbeschikking Textielhandel no.1 en Prijzenbeschikking Textiel no. 1, administratievoorschriften voor Textielhandel en -Industrie en van daarmede verband houdende calculatiebeschikkingen, 1942.; 920; 1 omslag
          - Stukken betreffende de prijsvaststelling van invoergoederen, 1945-1947.; 921; 1 omslag
          - Regeling van de Opruiming/Uitverkoop tegen gereduceerde puntenwaardering, of puntenvrij tegen gereduceerde prijs, 1948-1949.; 922; 1 omslag
        - Uitvoering Bedrijfsvergunningenbesluit 1941, 4.2.2.2.4
          - Stukken betreffende de beoordeling van aanvragen van ondernemers van vergunningen voor vestiging, verplaatsing van nieuwe of bestaande bedrijven, 1945-1947.; 923; 1 omslag
        - Medewerking aan de afwikkeling van oorlogsgevolgen, 4.2.2.2.5
          - Staten van gesloten joodse zaken in diverse gemeenten, alfabetisch geordend, c. 1940-1945.; 924; 1 omslag
          - Stukken betreffende de behandeling van aangelegenheden inzake rechtsherstel van geliquideerde joodse firma's, 1945-1946.; 925; 1 omslag
          - Stukken betreffende de behandeling van het verzoek van de firma Dehnert & Jansen te Rotterdam om een vergoeding voor naar Duitsland afgevoerde goederen, 1945-1946.; 926; 1 omslag
          - Stukken betreffende het voeren van verweer in procedures bij de Raad voor het Rechtsherstel met betrekking tot het sluiten en de herdistributie van voorraden van joodse ondernemingen in de oorlog, 1945-1950.; 927; 1 omslag
      - Uitvoeren van controle en opleggen van sancties, 4.2.2.3
        - Richtlijnen en concept-richtlijnen voor accountantsonderzoek bij de inkoopcombinaties, 1942.; 928; 1 omslag
        - Stukken betreffende het eisen van boeteverklaringen en bankgaranties van de ingeschrevenen bij het rijksbureau, 1942-1944.; 929; 1 omslag
        - Stukken betreffende de berechting van distributie-overtredingen, 1943-1944.; 930; 1 omslag
        - Weekrapporten van de Centrale Dienst voor de Economische Controle en rapporten van de controleur A.J. Appelman betreffende onderzoeken naar mogelijke overtredingen van de distributievoorschriften door bedrijven, 1947-1949.; 931; 1 omslag
  - GEDEPONEERDE ARCHIEVEN, 4.3
    - Centrale Textiel Handelmaatschappij (Centratex) te Den Haag (1936) 1940-1944, 4.3.1
      - Jaarverslag over 1939 en financiële (maand)overzichten van de Vereniging tot Behartiging van Textiel Import Belangen, 1936-1940.; 932; 1 omslag
      - Stukken betreffende de oprichting en liquidatie van de Centrale Textiel Handelmaatschappij, 1940-1943.; 933; 1 omslag
      - Diverse rapporten en (bezoek)verslagen, 1941.; 934; 1 omslag
      - Brief van de directeur van het Rijksbureau Distex met de mededeling dat de Centrale Textiel Handelsmaatschappij de clausule, welke op haar factuur is opgenomen, indien de koper is ingeschreven bij de sectie-Confectie, zodanig moet wijzigen dat een meer automatische spreiding der goederen wordt bereikt, 1941.; 935; 1 stuk
      - Stukken betreffende de behandeling van klachten, 1941-1942.; 936; 1 omslag
      - Stukken betreffende het vervaardigen van overzichten van artikelengroepen per leverancier en van in beslag genomen goederen ten behoeve van het Rijksbureau voor de Distributie van Textielproducten door den Handel, 1941-1942.; 937; 1 omslag
      - Stukken betreffende de bemiddeling bij invoer, verdeling en export van textielgoederen, 1941-1943.; 938; 1 omslag
      - Stukken betreffende de overname, acceptatie, verkoop en vrijgave van in beslag genomen goederen, 1941-1943.; 939; 1 omslag
      - Correspondentie met de Rüstungsinspektion Niederlande te Den Haag, 1941-1943.; 940; 1 omslag
      - Stukken betreffende de aankoop, invoer en verdeling van (in beslag genomen) goederen, waarbij Centratex optreed als koper/importeur, 1941-1944.; 941; 1 omslag
      - Jaarverslag over 1941 van de Textielstichting Rotterdam, met geleidebrief, 1942.; 942; 1 omslag
      - Brief van de directeur van het Rijksbureau Distex met de mededeling dat de Centrale Textiel Handelmaatschappij is ingeschreven als Distexkoper van het Rijksbureau, 1943.; 943; 1 stuk
      - Stukken betreffende de berekening van het opslagpercentage ter dekking van de kosten verbonden aan de invoer, 1944.; 944; 1 omslag
    - Afdeling Centrale Magazijnen/Handel 1943-1949, 4.3.2
      - Rapporten betreffende de bedrijfsbezoeken door taxateurs van Centrale Magazijnen ter oriëntatie op de prijzen van de gefabriceerde goederen, 1943-1944.; 945; 1 omslag
      - Stukken betreffende de inrichting, organisatie en werkzaamheden van de Molest Magazijnen, 1943-1944.; 946; 1 omslag
      - Ingekomen en minuten van uitgaande stukken van de afdeling Centrale Magazijnen, 1943-1949.; 947; 1 pak
      - Correspondentie van de afdeling Centrale Magazijnen met de dienst van de Algemeen Gemachtigde voor de Inbeslaggenomen Goederen, voorheen Militair Gezag, 1945-1947.; 948; 1 omslag
      - Stukken betreffende de aankoop, voorraden en toewijzing van textielgoederen aan diverse instanties en bedrijven, 1945-1949.; 949; 1 omslag
      - Ingekomen en minuten van uitgaande stukken van de afdeling Handel, 1946-1949.; 950; 1 omslag
    - Afdeling Districts Kledingmagazijnen 1944, 4.3.3
      - Correspondentie van de afdeling Districtskledingmagazijnen, 1944.; 951-953; 3 pakken
        - Districtskledingmagazijnen nr. 201-205, 951
        - Districtskledingmagazijnen nr. 206-207, 952
        - Districtskledingmagazijnen nr. 208-211, 953
    - Magazijnen 1944-1949, 4.3.4
      - Stukken betreffende de inrichting, organisatie en werkzaamheden van de Centrale Magazijnen, c. 1944.; 954; 1 omslag
        Centraal Magazijn Arnhem.
      - Ingekomen en minuten van uigaande stukken van de magazijnen te Doorn, Haarlem, Helmond, Nunspeet, Velp en Zutphen, 1944-1945.; 955; 1 omslag
      - Ingekomen en minuten van uitgaande stukken van de Centrale Magazijnen te Amsterdam, Hilversum en Utrecht, 1944-1945.; 956; 1 omslag
      - Ingekomen en minuten van uitgaande stukken van het Lokaal Bureau Distex te Rotterdam, 1944-1949.; 957; 1 omslag
      - Ingekomen en minuten van uitgaande stukken van de Sub-magazijnen te Gouda en Leiden, 1945.; 958; 1 omslag
      - Stukken betreffende de organisatie van de afdeling Centrale Magazijnen Distex te Rotterdam bij de aanvang van de werkzaamheden kort na de oorlog, 1945.; 959; 1 omslag
        Centraal Magazijn Rotterdam.
- CENTRALE TEXTIEL INSPECTIE TE AMSTERDAM 1941-1946, 5.
  - Maandverslagen van de afdeling Hoofdinspectie, 1941-1942.; 960; 1 omslag
  - Maandrapporten betreffende de werkzaamheden van de Centrale Textiel Inspectie, 1942-1946.; 961; 1 pak
  - Verslagen van de vergaderingen van de Centrale Textiel Inspectie op 5 april en 14 juni 1944, 962; 1 omslag
  - Instructie voor de inspecteurs van de Centrale Textiel Inspectie, 1945.; 963; 1 stuk
  - Staat met opgave van inspecteurs werkzaam bij de Centrale Textiel Inspectie, c. 1945.; 964; 1 stuk
  - Stukken betreffende de inspectie van goederen bij bedrijven, bestemd voor aflevering aan Duitse instanties, die vervallen zijn tot oorlogsbuit door het einde van de oorlog, 1945-1946.; 965; 1 omslag
  - Mededelingen; wekelijkse uitgave van de afdeling Centrale Textiel Inspectie over 1946, 966; 1 omslag
  - Formulieren en standaardbrieven, c. 1946.; 967; 1 omslag
- RIJKSBUREAU VOOR TEXTIEL TE 'S-GRAVENHAGE (1941) 1944-1950, 6.
  - Textieldirectorium 1941-1950, 6.1
    - Nota's bestemd voor het Textieldirectorium, 1941-1949.; 968; 1 pak
    - Agenda's en notulen van het Directorium, 1941-1950.; 969-970; 2 pakken
      - 1941-1946, 969
      - 1947-1950, 970
    - Vergaderstukken van het Textiel Directorium, ontvangen door de leden van het Textiel Directorium bij de directie van de sectie Confectie; geordend per onderwerp, 1942-1950.; 971-992; 22 omslagen
      De oude ordening en de oude mapopschriften zijn zoveel mogelijk gehandhaafd.
      - Aankopen en importen, assurantie-aankopen en invoerrechten, 971
      - Algemene- en bedrijfsvergunningen en enquêtes en mutaties, 972
      - Compensatie- en reciprociteitstransacties, 973
      - Consentgeldheffing, 974
      - Distributie en herdistributie van diverse textielgoederen, 975
      - Diversen, 976
      - Export, exportweek, 977
      - Grondstoffenverdeling en -voorziening, 978
      - Handelsverdragen, allocaties, im- en exportbegrotingen en invoerdesiderata, 979
      - Investeringen, machines (importen etc.), 980
      - Kleurstoffen en kunststoffen, 981
      - Nederlands-Indië; diversen, 982
      - Organisatie van het Rijksbureau voor Textiel, 983
      - Overzichten van in- en uitvoervergunningen van de sectie Confectie, 984
      - Puntenwaardering, puntensysteem, punt-punt systeem, 985
      - Samenwerking met de Centrale Textiel Inspectie/Centrale Dienst voor Economische Controle, 986
      - Texielplannen en productieplannen, 987
      - Textielpositie, 988
      - Textielvoorziening en consumptie bevolking, uitverkoop en bevoorrading, 989
      - Textielvoorziening; arbeiders in de textielindustrie, civiele sector (bedrijfskleding) en leger, 990
      - Utillity; -system, -goederen, en prijzen en lonen, 991
      - Zuivering bedrijfsleven, industrie- en handelsbelangen, 992
    - Maandrapporten van de gezamenlijke textielbureaus voor het departement/ministerie van Handel en Nijverheid, 1944-1946.; 993; 1 omslag
    - Stukken betreffende de reorganisatie van het Rijksbureau voor Textiel, 1945-1946.; 994; 1 omslag
    - Verslagen van contact-vergaderingen, 1945-1948.; 995; 1 omslag
      1947 ontbreekt.
    - Textielplannen, 1946-1947.; 996; 1 omslag
    - Correspondentie met de minister van Economische Zaken, 1946-1947.; 997; 1 omslag
    - Concept-nota's aan de minister van Economische Zaken, 1947.; 998; 1 omslag
  - Afdeling Secretariaat (1941) 1945-1950, 6.2
    - Stukken betreffende de distributie van schaarste-producten, 1941-1945.; 999; 1 omslag
    - Ingekomen brieven van het Bureau Aanvoer Goederen van Overzee betreffende de verscheping van goederen, 1945-1946.; 1000; 1 omslag
    - Correspondentie van de afdeling Juridische Zaken met diverse instanties, 1945-1946.; 1001; 1 omslag
    - Stukken betreffende de invoer van door de Nederlandse regering in Engeland en de Verenigde Staten aangekochte goederen, 1945-1947.; 1002; 1 omslag
    - Stukken betreffende de begroting en toewijzing van kredieten, 1946-1950.; 1003; 1 pak
    - Correspondentie van het rijksbureau, 1946-1950.; 1004-1011; 3 pakken en 5 omslagen
      - Ambassade der Nederlanden, Londen, 1004
      - Bedrijfsgroep Kledingindustrie, vakgroepen en ondervakgroepen, 1005
      - Diverse afdelingen van het ministerie van Economische Zaken, 1006; pak
      - Diverse ministeries, 1007
      - Diverse rijksbureaus en secties, 1008; pak
      - Kantoor Wolindustrie te Tilburg, 1009
      - Rijksbureau voor Textiel, kantoor Arnhem, 1010; pak
      - Sectie-Confectie, 1011
    - Maandverantwoordingen over januari 1948 - augustus 1951, 1948-1951.; 818
    - Specificatie-begroting en herziene begroting 1950, met bijlagen, 1949-1950.; 817
  - Afdeling Contingentbeheer IJzer en Staal (1946) 1947-1950, 6.3
    - Lijsten met overzichten van de verschillende contingenten naar land ingedeeld, 1946-1948.; 1012; 1 omslag
    - Stukken betreffende de begroting en toewijzing van kredieten, 1946-1950.; 1003
    - Ingekomen staten over aanschaffing van machines en onderdelen voor de textielindustrie, 1947.; 1013; 1 pak
    - Stukken betreffende de advisering aan de Commissie Kapitaalgoederen inzake de toewijzing aan bedrijven van invoercontigenten voor de aanschaf van machines, 1947-1948.; 1014; 1 pak
    - Stukken betreffende de opgaven van fabrikanten inzake benodigde machines ten behoeve van de textielproductie, 1947-1948.; 1015; 1 pak
    - Correspondentie met overheidsinstanties en banken, 1947-1948.; 1016-1017; 2 pakken
      - Diverse overheidsinstanties en banken, 1016
      - Rijksbureau voor Metalen, 1017
    - Stukken betreffende de bemiddeling bij en behandeling van investeringsaanvragen, door diverse ondernemingen, van fondsen verkregen uit de International Bank-lening (Interbank tweede tranche), 1947-1949.; 1018; 1 pak
    - Correspondentie met het ministerie van Economische Zaken, de Centrale Dienst voor In- en Uitvoer, het Rijksbureau voor Textiel te Arnhem en het kantoor Wolindustrie van het Rijksbureau voor Textiel te Tilburg betreffende de beschikbaarstelling van buitenlandse betaalmiddelen voor de import onder goedkeuring van de Commissie Kapitaalgoederen, 1947-1949.; 1019; 1 pak
    - Stukken betreffende het verlenen van vergunningen voor de aankoop en aflevering van naaimachines door de sectie Contingentbeheer IJzer en Staal van het Rijksbureau voor Textiel, 1947-1950.; 1020; 1 omslag
    - Nota's voor het Textieldirectorium, met bijlagen, 1947-1950.; 1021; 1 omslag
    - Vergaderstukken met bijlagen van de Werkcommissie Textiel van de Commissie Kapitaalgoederen van het ministerie van Economische Zaken, 1947-1952.; 1022; 1 pak
    - Stukken betreffende de codering van machines gebruikt in de textielindustrie, 1948.; 1023; 1 omslag
    - Stukken betreffende de beantwoording in Benelux-verband van een enquête van de Textile Committee van de Organization for European Economic Cooperation (OEEC) naar de verwachte investeringen in textielmachines, 1948-1949.; 1024; 1 omslag
    - Stukken betreffende de samenstelling van het investeringsprogramma van de Nederlandse textiel- en confectie-industrie, 1948-1949.; 1025; 1 omslag
    - Maandverantwoordingen over januari 1948 tot en met augustus 1951, 1948-1951.; 818
    - Stukken betreffende het opgeven van de desiderata met betrekking tot de invoer van textielmachines en onderdelen daarvan ten behoeve van handelsbesprekingen, 1949.; 1026; 1 omslag
    - Staten met overzichten van de invoercontingenten van de Brits-Amerikaanse zone van Duitsland over de periode december 1948 tot en met februari 1949, met geleidebrief, 1027; 1 omslag
    - Minuten van uitgaande stukken, 1949-1950.; 1028-1030; 3 pakken
      - 1949 mei 11 - sep. 19, 1028
      - 1949 sep. 20 - dec., 1029
      - 1950 jan. - nov., 1030
    - Specificatie-begroting en herziene begroting 1950, met bijlagen, 1949-1950.; 817
    - Stukken betreffende de voorstellen voor de vaststelling van de behoeftebegrotingen en het verdelingsplan voor textielgoederen, 1949-1950.; 1031; 1 omslag
    - Verslagen van de Commission Mixte-besprekingen te Stockholm en Bern, 1949-1950.; 1032; 1 omslag
    - Uitputtingsstaten van textielmachines, 1950.; 1033; 1 omslag
    - Stukken betreffende de import van maillons voor stalen hevels uit Zwitserland door de Fa. H. Blenken-Enschede, 1950.; 1034; 1 omslag
  - GEDEPONEERDE ARCHIEVEN, 6.4
    - Tijdelijk Rijksbureau voor Textiel, afdeling Industrie te Tilburg 1944-1945, 6.4.1
      - NIET NAAR ONDERWERP INGEDEELDE STUKKEN, 6.4.1.1
        - Circulaires, publicaties en mededelingen aan belanghebbenden en ingeschrevenen, afschriften, 1944-1945.; 1035; 1 omslag
        - Interne nota's en correspondentie, 1944-1945.; 1036; 1 omslag
        - Maandverslagen van het tijdelijk rijksbureau, het rijksbureau en afdelingen Confectie, Plantaardige Vezels en Lompen en Kunstwol, 1944-1945.; 1037; 1 omslag
        - Circulaires en mededelingen ontvangen van het College van Algemene Commissarissen voor Landbouw, Handel en Nijverheid voor het Bevrijde Nederlandse Gebied, 1944-1945.; 1038; 1 pak
        - Rapporten opgemaakt en ontvangen door het tijdelijk rijksbureau, 1944-1945.; 1039; 1 omslag
        - Verslagen van diverse vergaderingen, afschriften, 1944-1945.; 1040; 1 omslag
        - Correspondentie van het Tijdelijke Rijksbureau voor Textiel te Tilburg met diverse ondernemingen, instanties en particulieren, 1944-1945.; 1041-1045; 1 pak en 4 omslagen
          - Algemeen Commissariaat voor de Voedselvoorziening, 1041
          - Centrale Intendance en Kantinedienst, 1042
          - College van Algemene Commissarissen voor Landbouw, Handel en Nijverheid voor het Bevrijde Nederlandse Gebied, alsmede met het ministerie van Economische Zaken te Londen, 1043; pak
            Hier ook archiefstukken van het C.A.C. omdat de secretarieën van het R.B. en het C.A.C. in Tilburg op hetzelfde adres gevestigd waren.
          - Hulpcomité October 1944, Oorlogscomité Tilburg en de Stichting Nationale Hulpactie Rode Kruis te Breda, 1044
          - Militair Gezag, 1045
        - Formulieren, hier ook formulieren van het College van Algemene Commissarissen voor Landbouw, Handel en Nijverheid voor het Bevrijde Nederlandsche Gebied, c. 1944-1945.; 1046; 1 omslag
        - Circulaires van de afdeling Industrie, 1945.; 1047; 1 omslag
      - NAAR ONDERWERP INGEDEELDE STUKKEN, 6.4.1.2
        - Stukken betreffende de organisatie van het Tijdelijk Rijksbureau voor Textiel te Tilburg, 1944.; 1048; 1 omslag
        - Instructies van de afdeling Handel voor de rayoninspecteurs, 1944.; 1049; 1 omslag
        - Controle-rapporten van de afdeling Centrale Controle van het College van Algemene Commissarissen voor Landbouw, Handel en Nijverheid voor het Bevrijde Nederlandse Gebied, 1944-1945.; 1050; 1 pak
        - Stukken betreffende de aanmaak van militaire kleding- en uitrustingsstukken ten behoeve van Nederlandse krijgsmachtonderdelen en buitenlandse opdrachtgevers, 1944-1945.; 1051; 1 omslag
        - Stukken betreffende de bemiddeling bij de brandstoffentoewijzing aan firma's, alsmede bemiddeling bij arbeidstijdsvraagstukken en personeelsvraagstukken bij diverse firma's, 1944-1945.; 1052; 1 omslag
        - Stukken betreffende de moeilijkheden bij de uitbesteding en verdeling van de productie van legeruniformen door de N.V. van Dooren & Dams te Tilburg voor de Centrale Intendance en Kantinedienst, 1944-1945.; 1053; 1 omslag
        - Stukken betreffende de productie en verwerking van beschikbare grondstoffen en voorraden tot vlas- en linnengarens, 1944-1945.; 1054; 1 omslag
        - Staten van aanwezige voorraden goederen en grondstoffen bij de bevrijding van Zuid-Nederland, 1944-1945.; 1055; 1 omslag
        - Staten van verleende vergunningen, 1944-1945.; 1056; 1 omslag
        - Staten van voorradig gereed product vanaf de bevrijding tot 28 april 1945, 1944-1945.; 1057; 1 omslag
        - Rapporten voor de SHAEF-mission Netherlands, 1944-1945.; 1058; 1 omslag
        - Staat van toegewezen continuegarens en gesneden kunstzijde vanaf de bevrijding tot en met begin 1945, 1059; 1 stuk
    - Tijdelijk Rijksbureau voor Textiel, afdeling Handel te Eindhoven 1945-1946, 6.4.2
      - Brief aan R.E. Laman Trip te Eindhoven betreffende de informatieverstrekking over de textielbehoeften in het tot dusver bevrijde gebied, 1945.; 1060; 1 stuk
      - Stukken betreffende de aankoop, opslag en distributie van goederen door de afdeling Handel te Eindhoven van het Rijksbureau voor Textiel, 1945-1946.; 1061; 1 omslag
- DOCUMENTATIE, 7.
  - Woordenboek voor de statistiek van den in- en uitvoer, vastgesteld door het Centraal Bureau voor de Statistiek, met supplementen, 1940.; 1062; 1 deel